臺灣高雄地方法院刑事判決　　　　　　　 94年度訴字第442號
公　訴　人　臺灣高雄地方法院檢察署檢察官
被　　　告　乙○○　男　43歲.
上列被告因毒品危害防制條例案件，經檢察官提起公訴（93年度
毒偵字第5990號）並聲請併案審理（94年度毒偵字第931 號），
本院判決如下：
    主  文
乙○○連續施用第一級毒品，處有期徒刑玖月，扣案之海洛因貳
小包（淨重壹拾肆點柒陸公克，空包裝重壹點肆玖公克，純度百
分之貳參點零陸，純質淨重參點肆零公克）；拾壹小包（合計淨
重拾壹點參壹公克，空包裝重貳點玖伍公克，純度百分之拾玖點
伍貳，純質淨重貳點貳壹公克）、香菸貳支沒收銷燬之。又連續
施用第二級毒品，處有期徒刑肆月，扣案之甲基安非他命貳小包
（驗前毛重參玖點捌公克，驗後毛重參玖點柒公克），安非他命
陸小包（驗前毛重拾貳公克，驗後毛重拾壹點玖公克）沒收銷燬
之。玻璃吸食器壹組及塑膠鏟子壹支沒收。應執行有期徒刑壹年
，扣案之海洛因貳小包（淨重壹拾肆點柒陸公克，空包裝重壹點
肆玖公克，純度百分之貳參點零陸，純質淨重參點肆零公克）、
拾壹小包（合計淨重拾壹點參壹公克，空包裝重貳點玖伍公克，
純度百分之拾玖點伍貳，純質淨重貳點貳壹公克）、香菸貳支；
甲基安非他命貳小包（驗前毛重參玖點捌公克，驗後毛重參玖點
柒公克），安非他命陸小包（驗前毛重拾貳公克，驗後毛重拾壹
點玖公克）均沒收銷燬之。扣案玻璃吸食器壹組及塑膠鏟子壹支
沒收。
    事  實
一、乙○○前因施用毒品案件，經本院以92年度毒聲字第348 號
    裁定令入戒治處所施以強制戒治，並於92年11月03日停止戒
    治處分釋放，經台灣高雄地方法院檢察署檢察官以93年戒毒
    偵第401 號處分不起訴確定。詎仍不知悔改，復基於施用第
    一級毒品海洛因之犯意及連續施用第二級毒品甲基安非他命
    之概括犯意，自93年10月5 日晚上10時40分許回溯二十四小
    時某時起，至94年1 月22日止，在其高雄縣田寮鄉○○村○
    ○路6 號住處，以將海洛因摻入在香菸內吸食之方式，施用
    第一級毒品海洛因。又於94年1 月23日14時許，在上址，以
    將甲基安非他命放在玻璃吸食器燒烤吸食煙霧之方式，施用
    第二級毒品甲基安非他命。嗣先後於93年10月5 日晚上10時
    40 分 許在高雄市○○區○○街一二三號前盤檢查獲，並扣
    得第一級毒品海洛因二包（淨重14.76 公克，空包裝重1.49
    公克，純度百分之23.06 ，純質淨重3.40公克）、第二級毒
    品甲基安非他命2 小包（驗前毛重39.8公克，驗後毛重39.7
    公克）。又於94年1 月23日22時20分許，為警在高雄縣岡山
    鎮○○○路旁查獲並扣得海洛因11包（合計淨重11.31 公克
    ，空包裝重2.95公克，純度百分之19.52 ，純質淨重2.21公
    克）、安非他命6 小包（驗前毛重12公克，驗後毛重11.9公
    克）、含有海洛因香煙2 支、及其所有工施用甲基安非他命
    所用之玻璃球吸食器1 個、塑膠鏟子1 支等物。
二、案經高雄縣政府警察局鳳山分局、岡山分局報請臺灣高雄地
    方法院檢察署檢察官偵查起訴及移送併辦。
    理  由
一、右揭事實，業據被告於本院審理時坦承不諱，且被告先後二
    次被逮捕後所採集之尿液，經分別送請高雄縣政府衛生局、
    高雄醫學大學附設中和紀念醫院以及台灣檢驗科技股份有限
    公司檢驗之結果，均呈嗎啡、甲基安非他命之陽性反應，有
    高雄縣政府衛生局93年10月21日93煙檢字第2444號煙毒尿液
    檢驗成績書、高雄醫學大學附設中和紀念醫院93年12月21日
    編號935602號號濫用藥物尿液檢驗報告，以及台灣檢驗科技
    股份有限公司94年2 月25日濫用藥物尿液檢驗報告各一紙在
    卷足憑；此外，並有扣得之第一級毒品海洛因二包（淨重14
    .76 公克，空包裝重1.49公克，純度百分之23.06 ，純質淨
    重3.40公克）、第二級毒品甲基安非他命2 小包（驗前毛重
    39.8公克，驗後毛重39.7公克）。又於94年1 月23日22時20
    分許，為警在高雄縣岡山鎮○○○路旁查獲並扣得海洛因11
    包（合計淨重11.31 公克，空包裝重2.95公克，純度百分之
    19.52 ，純質淨重2.21公克）、安非他命6 小包（驗前毛重
    12公克，驗後毛重11.9公克）、含有海洛因香煙2 支、玻璃
    球吸食器1 個、塑膠鏟子1 支等物可稽，足認被告之自白與
    事實相符，本件事證明確，被告犯行洵堪認定。
二、按海洛因、甲基安非他命分別為毒品危害防制條例第二條第
    二項第一款、第二款所稱之第一、二級毒品，不得施用、持
    有。次按，犯毒品危害防制條例第十條施用第一級、第二級
    毒品之罪者，檢察官應聲請法院裁定，令被告入勒戒處所觀
    察、勒戒，經觀察、勒戒後，檢察官依據勒戒處分之陳報，
    認受觀察、勒戒人無繼續施用毒品傾向者，應即釋放，並為
    不起訴之處分；認受觀察、勒戒人有繼續施用毒品之傾向者
    ，檢察官應聲請法院裁定令入戒治處所強制戒治，其期間為
    六個月以上，至無繼續強制戒治之必要為止，但最長不得逾
    一年，強制戒治期滿，應即釋放，由檢察官為不起訴之處分
    。觀察、勒戒或強制戒治執行完畢釋放後，五年內再犯第十
    條之罪者，應依一般刑事訴訟程序予以起訴論罪科刑，此觀
    諸毒品危害防制條例第二十條第一項、第二項、第二十三條
    第一項、第二項規定自明。被告既曾因施用毒品案件，經本
    院以92年度毒聲字第348 號裁定令入戒治處所施以強制戒治
    ，並於92年11月03日停止戒治處分釋放，經台灣高雄地方法
    院檢察署檢察官以93年戒毒偵第401 號處分不起訴確定，有
    該不起訴處分書、臺灣高等法院被告全國前案紀錄表在卷可
    稽，其於強制戒治執行完畢釋放後五年內再犯本件施用毒品
    案件，依前述規定自應予以起訴論罪科刑。
三、核被告所為，係犯毒品危害防制條例第十條第一項、第二項
    之施用第一、二級毒品罪。其持有第一、二級毒品之低度行
    為，應分別為施用第一、二級毒品之高度行為所吸收，不另
    論罪。其先後多次施用第一級毒品及第二級毒品之犯行，均
    時間緊接，方法相同，觸犯構成要件相同之罪名，顯均係基
    於概括犯意為之，均為連續犯，應分別依刑法第五十六條之
    規定論以一罪，並均依法加重其刑。又被告所犯連續施用第
    一級毒品及連續施用第二級毒品二罪間，犯意各別，罪名不
    同，應分論併罰。移送併辦部分既與起訴書所載犯行有連續
    犯之裁判上一罪關係，已如前述，自為本件起訴效力所及，
    本院應併予審判。被告雖供稱於93年12月6 日被搜索之當日
    亦有施用第一、二級毒品之行為，然該次搜索並未經採尿，
    且未有扣案物品，僅有被告之自白，尚無證據認定被告有非
    法施用毒一、二級毒品之犯行，均附此敘明。爰審酌被告經
    觀察勒戒、強制戒治並論罪科刑後，仍未能戒絕其毒癮，顯
    見其戒絕毒癮之意念非堅，惟念其於犯罪後坦承犯行，態度
    良好，且施用毒品行為，乃屬對其自身健康之戕害行為，及
    其犯罪動機、目的、手段等一切情狀，量處如主文所示之刑
    ，並定應執行之刑，以勉期能早日戒除毒癮，重新做人，早
    獲新生。
四、先後二次扣案之疑似海洛因白色粉末2 小包及11小包，經送
    驗結果確實是第一級毒品海洛因，2 小包（淨重14 .76 公
    克，空包裝重1.49公克，純度百分之23.06 ，純質淨重3.40
    公克）。11小包（合計淨重11.3 1公克，空包裝重2.95公克
    ，純度百分之19.52 ，純質淨重2.21公克）；此有法務部調
    查局93年11月30日調科壹字第220018621 號、94年5 月4 日
    調科壹字第220019821 號鑑定通知書各一份在卷足憑。而先
    後扣案疑似甲基安非他命晶體2 小包（驗前毛重39.8公克，
    驗後毛重39.7公克），安非他命6 小包（驗前毛重12公克，
    驗後毛重11.9公克）確實是第二級毒品甲基安非他命，此亦
    有高雄醫學大學附設中和紀念醫院94年6 月7 日編號0000-0
    000 及0000-000號檢驗報告各一紙在卷可稽，另含有海洛因
    香煙2 支、及包裝毒品之夾鏈袋均與毒品無法完全析離，均
    應依毒品危害防制條例第十八條第一項前段規定沒收銷燬之
    ；至鑑驗所耗損之毒品因已滅失，自無庸宣告沒收銷燬，併
    予敘明。又玻璃球吸食器1 組、塑膠鏟子1 支係被告所有供
    其施用第二級毒品所用之物，應依刑法第38條第1 項第2 款
    宣告沒收。
五、據上論斷，應依刑事訴訟法第299 條第1 項前段，毒品危害
    防制條例條第10條第1 項、第2 項、第18條第1 項前段，刑
    法第11條、第56條、第51條第5 款、第38條第1 項第2 款，
    判決如主文。
本件經檢察官甲○○到庭執行職務。
中　　華　　民　　國　　94　　年　　6 　　月　　30　　日
                  刑事第8庭    法　官  陳樹村
以上正本，係照原本作成，證明與原本無異。
如不服本判決，應於送達後10日內，向本院提出上訴狀。
中　　華　　民　　國　　94　　年　　7 　　月　　2 　　日
                                書記官  周祺雯
